【裁判字號】    98,易,1182
【裁判日期】    990129
【裁判案由】    竊盜等
【裁判全文】
臺灣板橋地方法院刑事判決              98年度易字第1182號
公  訴  人  臺灣板橋地方法院檢察署檢察官
被      告  丙○○
選任辯護人  李金澤  律師
上列被告因竊盜等案件，經檢察官提起公訴（98年度偵字第2719
號），本院判決如下：
    主  文
丙○○竊盜，處有期徒刑貳月，如易科罰金，以新臺幣壹仟元折
算壹日；又意圖為自己不法之所有，以不正方法由自動付款設備
取得他人之物，處有期徒刑貳月，如易科罰金，以新臺幣壹仟元
折算壹日。應執行有期徒刑月，如易科罰金，以新臺幣壹仟元
折算壹日，緩刑貳年。
    事  實
一、丙○○意圖為自己不法所有，於民國九十七年四月十三日二
    十時至二十四日時間某時（起訴書誤載為九十七年四月十三
    日五時許），在臺北縣新莊市○○路二五六巷八號三樓乙○○住處，乘無人注意之際，竊取乙○○所持有置於該處之甲○○所有帳號00000000000000號之郵局提款
    卡一張得手，嗣於翌日（即同年月十四日）五時許，復意圖
    為自己不法之所有，持上開竊得之提款卡至台新銀行三重分
    行，以先前曾聽聞乙○○提及上開提款卡之密碼，操作前開
    銀行所設置之自動付款設備，而以此不正方法取得現金新臺
    幣（下同）二萬元。
二、案經臺灣桃園地方法院檢察署檢察官自動檢舉後呈請臺灣高
    等法院檢察署核轉臺灣板橋地方法院檢察署檢察官偵查起訴
    。
    理  由
一、上開事實，業據被告丙○○於本院審理時坦承不諱，核與證
    人乙○○、甲○○於本院審理時之證述情節相符，並有系爭
    郵局帳戶之提款明細、監視器翻拍畫面照片八張附卷可稽，
    足認被告之自白與事實相符，應可採信。本件事證明確，被
    告犯行堪以認定。
二、核被告所為，係犯刑法第三百二十條第一項之竊盜罪及第三
    百三十九條之二第一項之非法由自動付款設備取得他人之物
    罪。其上開竊盜及非法由自動付款設備取財之犯行，犯意各
    別、行為互殊，應分論併罰。爰審酌被告正值青年，竟不思
    以正當方式獲取財物，而貪圖私利，竊取他人金融卡並盜領
    款項，侵害他人財產安全，行為實有不當，惟念其犯後坦承
    犯行，態度尚可，並於本案辯論終結日後與告訴人甲○○達
    成和解，賠償損害，此有和解書一紙附卷為憑，暨兼衡其素
    行、犯罪動機、目的、手段、所得利益等一切情狀，分別量
    處如主文所示之刑，並定其應執行之刑暨諭知易科罰金之折
    算標準。又被告未曾因故意犯罪受有期徒刑以上刑之宣告，
    有臺灣高等法院被告前案紀錄表在卷可稽，因一時失慮，偶
    罹刑典，事後已坦承犯行，深具悔意，經此刑之宣告後，應
    知警惕而無再犯之虞，本院因認暫不執行其刑為當，予以宣
    告緩刑二年，以啟自新。
三、公訴意旨另以：被告意圖為自己不法所有，於九十七年四月
    十三日二十時許、同月十四日十五時許，持竊得之上開金融
    卡，在台新銀行三重分行提款機接續提領各一萬元，因認被
    告係涉犯刑法第三百三十九條之二第一項之非法由自動付款
    設備取得他人之物罪嫌。訊據被告堅決否認此部分犯行，辯
    稱伊係於同月十三日晚上快同月十四日凌晨間偷上開提款卡
    ，且僅盜領過同月十四日五時許那次的二萬元，伊領完後就
    將提款卡放回乙○○住處，十四日早上伊就出國了，是乙○○陪伊至機場等語。經查：證人乙○○於本院審理中證稱：
    臺灣桃園地方法院九十七年度偵字第一○六二三號卷第一三
    八頁監視器照片中之人（監視器照片上時間為九十七年四月
    十四日十五時八分）為薛智仁，一三七頁（監視器照片上時
    間為九十七年四月十三日二十時九分）中之人則不清楚、九
    十七年四月十四日上午被告出國是伊陪同被告至桃園中正機
    場等語（詳見本院九十九年一月六日審判筆錄第五、七頁）
    ；另證人甲○○亦於本院審理中證稱：伊剛才也看過九十七
    年度偵字第一○六二三號卷中之監視器照片，被告應該是只
    有在九十七年四月十四日五時盜領二萬元等語（詳見本院九
    十九年一月六日審判筆錄第十三頁），此部分之證述核與被
    告所辯相符，並有監視器照片八張及被告護照影本一紙在卷
    可佐，可認被告所辯與事實相符，堪以憑信。此外，復查無
    其他積極證據足證被告有此部分犯行，是其此部分犯罪既屬
    不能證明，惟因公訴意旨認此部分與前開論罪部分，有實質
    上一罪之接續犯關係，爰不另為無罪之諭知。
據上論斷，應依刑事訴訟法第二百九十九條第一項前段，刑法第
第三百二十條第一項、第三百三十九條之二第一項、第五十一條
第五款，第四十一條第一項前段、第七十四條第一項第一款，判
決如主文。
本案經檢察官張世聰到庭執行職務。
中    華    民    國    99    年    1     月    29    日
                  刑事第十庭    法  官  李幼妃
以上正本證明與原本無異
如不服本判決應於送達後10日內向本院提出上訴狀
                                書記官  廖貞音
中    華    民    國    99    年    1     月    29    日

司法院資訊處製作；財團法人民間司法改革基金會備份。
